# 求助陈版，系统集成项目的收入确认问题？

提问人：573533988 时间：2018-01-12 21:27:44
求助陈版，本企业签订一系统集成项目（主要包括设备的销售及安装调试），项目的主要内容:合同签订后十五日预收30%货款，完成系统集成项目验收后业主在支付给我们65%货款，5%作为质保金，两年之后质保期结束业主才支付给本公司。问题1:该业务何时确认收人，确认95%还是确认100%。问题2:在验收时，增值税是按照95%，还是100%开票？5%的质保款是在什么时候确认增值税纳税义务？

回答人：chenyiwei
一般应在安装调试完成、通过初验时，确认包含质保金在内的100%收入，并全部结转成本。税务问题建议咨询税务专业人士。